

LUIS CÉSAR OJEDA ALVARADO

PROGRAMADOR ANALISTA Estudiante Ingeniería Informática

PERFIL

Programador Analista con más de 20 años de experiencia en desarrollo y análisis de sistemas informáticos tanto en plataformas Windows y actualmente en Web. Además, titulado de la carrera de Contabilidad y finalizando la carrera de Ingeniería Informática.

HABILIDADES

- Trabajo en equipo
- Trabajo bajo presión
- Comunicación
- Liderazgo
- Responsabilidad

SOFTWARE

- Office
- Photoshop
- VS Code
- Genexus
- PhP, JS, Laravel
- Bases de Datos

CONTACTO

+569 9848 1637

cesar.ojeda.alvarado@gmail.com

Puerto Montt, Chile

EXPERIENCIA PROFESIONAL

PROEXSI | 2015 - A la fecha

Gestión de clientes, Puerto Montt

Tareas:

- Instalación y configuración de sistemas administrativos
- Gestión entre usuarios y soporte en temas de redes

NAVIERA ORCA CHILE S.A | 2012 – 2015

Desarrollo Sistemas, Puerto Montt

Tareas

- Diseño, programación e implementacion Sistema SRO
- Apoyo en labores administrativas y contables
- Apoyo en implementacion SAP B1

MARISCOPE INGENIERIA | 2011

Programador de Sistemas, Puerto Montt

Tareas

- Desarrollo de proyecto web para Subpesca
- Desarrollo e implementación sitio web.

CULTIVOS MARINOS CHILOE LTDA | 2008 – 2009

Programador Analista, Puerto Montt

Tareas:

- Mantención de sistemas administrativos
- Atención de usuarios administrativos

MARVIVO S.A. | 2007

Encargado Control de Produccion, Puerto Montt

Tareas

• Desarrollo e implementación software para control del área.

CULTIVOS MARINOS CHILOE LTDA | 1997 – 2006

Programador Analista, Ancud

Tareas:

- Desarrollo Sistema Contable
- Atención de usuarios administrativos

CURSOS

- Genexus.
- Administración SQL SERVER
- Fundamentos de Herramientas Open Source para ciberseguridad.
- Certificación Microsoft Azure DP 900.

EDUCACIÓN

2019-2023 | Santiago-Chile

Ingeniería en informática mención ciberseguridad

Instituto Profesional Providencia

1992-1996 | Puerto Montt-Chile

Programador Analista

CFT CIDEC